臺灣高等法院臺中分院民事判決　　　　 93年度上易字第444號
上　訴　人　乙○○
被 上訴 人　國華產物保險股份有限公司
法定代理人　甲○○
訴訟代理人　丙○○
上列當事人間請求損害賠償事件，上訴人對於中華民國93年9月
17 日臺灣臺中地方法院第一審判決（93年度訴字第291號），提
起上訴，本院於民國94年6月21日言詞辯論終結，茲判決如下：
    主　　　文
上訴駁回。
第二審訴訟費用由上訴人負擔。
    事實及理由
一、被上訴人於原審起訴主張：上訴人於民國（下同）90年12月
    6日下午5時15分許，駕駛車牌號碼ＭＵ－0117號自用小客車
    ，途經台中市○○區○○路設有閃光號誌且運作正常之軍福
    路與軍福十九路交岔路口，欲左轉進入軍和巷時，疏未注意
    轉彎車應讓直行車先行之規定，即貿然左轉橫越前開交岔路
    口，致與伊之保戶陳亮霓所駕駛之車牌號碼Ｂ2－2228號自
    用小客車（下稱系爭小客車）沿軍福路對向車道往松竹路方
    向行駛、行經前開交岔路口發生碰撞，並致系爭小客車毀損
    。而系爭小客車因本件車禍毀損支出之修復費用包括：工資
    部分計88,832元、更換零件材料費用計463,496元，合計
    552,328元，且伊依陳亮霓向其投保之系爭小客車意外險已
    賠付陳亮霓552,328元完畢，伊已取得代位求償權等情。爰
    依侵權行為及保險法第53條第1項保險代位之法律關係，求
    為命上訴人給付前開理賠金額中之532,328元及其法定遲延
    利息之判決。
二、上訴人則以：(一)被上訴人係於92年12月10日提起本件訴訟，
    自本件車禍發生之日起至上開起訴時，已逾2年之時效期間
    。(二)陳亮霓係酒後駕駛系爭小客車車高速衝撞上訴人駕駛之
    車牌號碼ＭＵ－0117號自用小客車，且92年12月6日下午5時
    15分許發生本件車禍後，同日下午7時30分許交通隊警員才
    來處理，陳亮霓於警員處理完畢後即將系爭小客車開走，系
    爭小客車並無損壞之情事，警訊筆錄及員警繪製現場圖之記
    載並非屬實，上訴人就此部分亦已提起偽造文書之告訴，就
    本件車禍之發生並無過失。(三)被上訴人主張之系爭小客車之
    修復費用過高，且系爭小客車於本件車禍發生前曾大修過，
    幾經折舊已無價值。(四)上訴人與陳亮霓之損害賠償訴訟業經
    確定，但陳亮霓尚未依判決之內容給付上訴人，如本件應負
    賠償之責，上訴人亦得主張與之抵銷等語，資為抗辯。
三、原審審理結果，認被上訴人之訴為一部有理由，一部為無理
    由，而判命上訴人應給付被上訴人69,222元及自92年12月27
    日起至清償日止按年息百分之5計算之法定遲延利息，駁回
    被上訴人其餘之訴。被上訴人對受敗訴部分未聲明不服，上
    訴人則對受敗訴部分提起第二審上訴，其上訴聲明求為判決
    ：(一)原判決不利於上訴人部分廢棄。(二)上開廢棄部分，被上
    訴人於原審之訴駁回。(三)訴訟費用由被上訴人負擔。被上訴
    人答辯聲明則為：(一)上訴人之上訴駁回。(二)第二審訴訟費用
    由上訴人負擔。
四、查原審以被上訴人承保之訴外人陳亮霓所有之系爭小客車，
    於前揭時地與上訴人所駕之ＭＵ－0117號自用小客車發生碰
    撞，致伊向陳亮霓理賠車損險552,328元，乃代位請求上訴
    人賠償修復費用損害，而上訴人於本件車禍車損確有過失，
    扣除折舊，及依陳亮霓與上訴人過失責任分擔比例，判命上
    訴人應賠償系爭小客車毀損之修復費用計69,222元本息，並
    詳加明上訴人各項抗辯不足採之理由。經核均無不當。上
    訴人上訴，本院就兩造上訴攻擊、防禦方法之意見及法律上
    之意見，除後述補充部分外，與原審判決書所載相同，茲引
    用之。
五、上訴人於原審抗辯本件被上訴人係於92年12月10日提起本件
    訴訟，而本件車禍發生於90年12月6日，至原告起訴時，已
    逾二年之時效期間云云。經原審法院認為被上訴人起訴時間
    係92年12月8日（星期一），有起訴狀上之該院收發室收件
    章戳為憑，而本件車禍屆滿2年之日即92年12月6日（星期六
    ）為例假休息日，依民法第120條第2項、第121條第1項、第
    122條規定，被上訴人於92年12月8日（星期一）提起本件訴
    訟，係屬本件車禍發生屆滿2年之末日，自未逾2年之時效期
    間云云。上訴人提起上訴，則謂：訴訟繫屬之時點，應以卷
    面上收案日期記載92年12月10日為被上訴人遞狀起訴之日，
    始為正當，被上訴人於原審提起本件訴訟實已逾時效期間云
    云。惟查訴訟卷宗卷面記載之收案日期，乃係法院內部分案
    後分受該案件予承辦法官之日期，並非當事人向法院遞狀之
    日期。故本件被上訴人向法院遞狀起訴之日期，仍應以其92
    年10月8日向原法院遞狀之該院收發室收件章戳為準。上訴
    人上開主張，應有誤會。
六、上訴人另謂，上訴人與陳亮霓間之損害賠償訴訟雖經確定，
    但陳亮霓尚未依判決內容給付上訴人，上訴人自亦得主張與
    本件賠償額抵銷云云。惟查被上訴人抗辯，陳亮霓尚未給付
    之92年度上字第402號判決確定之金額，實際上已於92年10
    月18日於原法院93年度執秋字第45358號強制執行事件全額
    給付上訴人，提出該執行案件強制執行金額計算書分配表及
    強制執行案款收據影本各一件為證。經核尚無不合。故上訴
    人上開抵銷之抗辯，應亦無足採。
七、上訴人對本件車禍事故發生時，雙方車輛之行向，雖一再主
    張上訴人係由軍功路轉軍福十九路，於軍福十九路直行過軍
    福路而發生本件事故，並非由軍福路左轉而發生本件事故。
    然而，上訴人該日行向，係由松竹路轉軍福路，至軍福十九
    路口左轉，業經原審明理由，認定綦詳。況退而言之，縱
    如上訴人所稱，係由軍功路轉軍福十九路直行，然查軍福十
    九路與軍福路交岔之十字路口，分設有閃光紅、黃燈，軍福
    十九路行向為閃光紅燈，軍福路行向為閃光黃燈。按道路交
    通安全規則第102條第1項第1款規定，汽車行駛至交岔路口
    ，其行進、轉彎，應遵守燈光號誌；又依道路交通標誌標線
    號誌設置規則第211條第1項第2款規定，「閃光紅燈」表示
    應停車再開，車輛應減速接近，先停止於交岔路口前，讓幹
    道車優先通行後認為安全時，方得續行。是以，依上訴人所
    稱之行向，其為閃光紅燈之行向，依上開規定，更應停讓讓
    幹道車之陳亮霓先行，其未此之為，以致發生本件車禍事故
    ，其有過失亦甚明顯，並不能因其主張之上開行向，即可脫
    免其過失之責任。併予說明。
八、綜上所述，被上訴人依侵權行為損害賠償請求權及保險代位
    之法律關係，請求上訴人賠償損害，原審判命上訴人給付被
    上訴人69,222元，及自起訴狀繕本送達翌日即92年12月27日
    起算之法定遲延利息，並依職權宣告假執行，經核並無違誤
    。上訴論旨指摘原判決此部分不當，求予廢棄改判，核為無
    理由，應予駁回上訴。
九、兩造其餘攻、防方法或舉證，經核均不影響本件判決基礎之
    認定及判決之結果，不另一一論列。
據上論結，本件上訴為無理由，依民事訴訟法第449條第1項、第
78條，判決如主文。
中　　華　　民　　國　　94　　年　　7 　　月　　5 　　日
                  　　民事第五庭審判長法　官　陳滿賢
                                      法　官  古金男
                                      法　官  朱　樑
以上正本係照原本作成。
不得上訴。
                                      書記官　林水濱
中　　華　　民　　國　　94　　年　　7 　　月　　6 　　日
                                                      Ｖ
